【裁判字號】    89,易,1340
【裁判日期】    890517
【裁判案由】    侵占
【裁判全文】
臺灣板橋地方法院刑事判決                        八十九年度易字第一三四號
    公  訴  人  臺灣板橋地方法院檢察署檢察官
    被      告  甲○○
右列被告因侵占案件，經檢察官提起公訴（八十九年度偵字第五六六三號），本院判
決如左：
    主  文
甲○○意圖為自己不法之所有，而侵占自己持有他人之物，處有期徒刑參月。緩刑貳
年。
    事  實
一、甲○○自民國八十四年十二月間起原任職於臺北市○○街一一八巷十二號金弘清
    潔維護有限公司，而向該公司負責人乙○○借用其所有ＧＬＶ─八五五號機車一
    部供代步之用，嗣於八十五年三月間，甲○○因故離職，竟意圖為自己不法之所
    有，在不詳地點將其所借用之上開機車予以侵占入己，拒不返還。
二、案經乙○○訴訴請臺灣板橋地方法院檢察署檢察官偵查起訴。
    理  由
一、訊據被告甲○○對於右揭時地向告訴人借用機車未還之事實業於偵審中供承不諱
    ，核與告訴人乙○○於偵審中指述之情節相符，並有告訴人催討被告還車之存證
    信函影本在卷可憑。雖被告另辯稱：伊因機車故障，修理費過高，放在機車行未
    取回云云。惟查，被告始終無法指出機車行之名稱及所在位置供本院查核，復無
    法提出送修之憑據，亦從未通知告訴人處理，所稱機車因故障而送修云云，已嫌
    無據，且被告向告訴人借機車使用，本負有返還之義務，竟迄今遲逾四年均未返
    還，則其有為自己不法所有之侵占犯行等情，實堪認定。本件事證已甚明確，被
    告犯行洵堪認定。
二、核被告意圖為自己不法之所有，而侵占自己持有他人之物，所為係犯刑法第三百
    三十五條第一項之罪。爰審酌被告犯罪之動機、目的、手段、所生危害、犯罪後
    業已取得告訴人之諒解，並償付告訴人部分損失等一切情狀，量處如主文所示之
    刑，以資懲儆。又被告前未曾受有期徒刑以上刑之宣告，有台灣高等法院檢察署
    刑案記錄簡覆表乙份在卷可憑，渠因一時失慮，致罹刑典，事後已表悔意，經此
    次審判教訓，應知警惕而無再犯之虞，本院因認對被告宣告之刑以暫不執行為適
    當，併予宣告緩刑二年，以啟自新。
據上論斷，應依刑事訴訟法第二百九十九條第一項前段，刑法第三百三十五條第一項
、第七十四條第一款，罰金罰鍰提高標準條例第一條前段，判決如主文。
本案經檢察官李海龍到庭執行職務。
中      華      民      國      八十九      年      五    月    十七    日
                                  臺灣板橋地方法院刑事第二庭
                                    法  官  林  春  長
右正本證明與原本無異
如不服本判決應於送達後十日內向本院提出上訴狀
                                    書記官  邱  美  龍
中      華      民      國      八十九      年      五    月    二十    日
附錄本案論罪科刑法條全文：
刑法第三百三十五條第一項：意圖為自己或第三人不法之所有，而侵占自己持有他人
                          之物者，處五年以下有期徒刑、拘役或科或併科一千元
                          以下罰金。
                          前項之未遂犯罰之。


司法院資訊處製作；財團法人民間司法改革基金會備份。
